---
title: "Hybrider SIC"
author: "Matthias"
date: "28/9/2020"
output: word_document
---

# 100% Accuracy bzw. Accuracy ignorieren

Ich suche hier Gegenbeispiele mit brute force, indem ich vier Zeiten sample \(D_\text{a}, D_\text{A} \in \left\{1, ..., 10\right\}\) 
und \(D_\text{b}, D_\text{B} \in \left\{1.1, ..., 10.1\right\}\) und dann die 4-Tupel extrahiere, für die stochastische Dominanz erfüllt 
wird, also \(D_\text{a} > D_\text{A}\) und \(D_\text{b} > D_\text{B}\). Die Funktion ist etwas umständlich programmiert, damit ich sie 
später leicht für accuaracy verallgemeinern kann.

```{r}
sdom = function(a, A)
{
  a$D > A$D
}

sim = function()
{
  a = list(D=sample(1:10, size=1))
  A = list(D=sample(1:10, size=1))
  
  b = list(D=sample(1:10, size=1) + 0.1)
  B = list(D=sample(1:10, size=1) + 0.1)

  # Stochastic dominance satisfied?
  if(sdom(a, A) & sdom(b, B))
    return(list(a=a, A=A, b=b, B=B))
  
  # Otherwise, retry
  sim()
}

# Example
unlist(sim())
```

Später wird jeder dieser 4-Tupel als Punktverteilung aufgefasst und ausprobiert, ob der IC eingehalten wird. Zunächst werden die
Reaktionszeiten auf ab, AB, aB, Ab generiert (Wettlaufmodell).

```{r}
# Winner of the race
race = function(A, B)
{
  if(A$D <= B$D)
    return(A)
  
  return(B)
}

# Responses to ab, aB, Ab, AB
resp = function(d)
{
  ab = race(d$a, d$b)
  aB = race(d$a, d$B)
  Ab = race(d$A, d$b)
  AB = race(d$A, d$B)
  
  list(ab=ab, aB=aB, Ab=Ab, AB=AB)
}

# Example
d = sim()
unlist(d)
unlist(resp(d))
```

Jetzt wird der IC für einen Satz von RTs berechnet und geschaut, ob er kleiner-gleich Null ist.

```{r}
# Interaction contrast
ic = function(ab, aB, Ab, AB, t=1:10)
{
  Fab = ecdf(ab$D)(t)
  FaB = ecdf(aB$D)(t)
  FAb = ecdf(Ab$D)(t)
  FAB = ecdf(AB$D)(t)
  
  all(Fab + FAB <= FaB + FAb)
}

# Example
d = sim()
unlist(d)
r = resp(d)
unlist(r)
ic(r$ab, r$aB, r$Ab, r$AB)

## 1000 times, interrupt if IC test failed
for(i in 1:1000)
{
  d = sim()
  r = resp(d)
  if(!ic(r$ab, r$aB, r$Ab, r$AB))
  {
    print(unlist(r))
    break
  }
}
```

# Nonperfect accuracy

Jetzt verallgemeinere ich auf non-perfect accuracy. Wie bereits bekannt, funktioniert es nicht, also müssten wir auch ein 
Gegenbeispiel bekommen.

```{r}
# Stochastic dominance for P(D < t & C = 1)
sdom = function(a, A)
{
  if(a$C == 1 & A$C == 1)
    return(a$D > A$D)
  
  if(a$C == 1 & A$C != 1)
    return(FALSE)
  
  if(a$C != 1 & A$C == 1)
    return(TRUE)
  
  if(a$C != 1 & A$C != 1)
    return(a$D < A$D)
}

sim = function()
{
  a = list(D=sample(1:10, size=1), C=sample(1:2, size=1))
  A = list(D=sample(1:10, size=1), C=sample(1:2, size=1))
  
  b = list(D=sample(1:10, size=1) + 0.1, C=sample(1:2, size=1))
  B = list(D=sample(1:10, size=1) + 0.1, C=sample(1:2, size=1))

  # Stochastic dominance satisfied?
  if(sdom(a, A) & sdom(b, B))
    return(list(a=a, A=A, b=b, B=B))
  
  # Otherwise, retry
  sim()
}

# Example
unlist(sim())
```

Die Funktionen race und resp bleiben unverändert. Für den IC werden falsche Reaktionen auf Inf gesetzt [dann ist ecdf(D < t & C = 1) = 0].

```{r}
# Interaction contrast
ic = function(ab, aB, Ab, AB, t=1:10)
{
  if(ab$C != 1)
    ab$D = Inf
  
  if(aB$C != 1)
    aB$D = Inf
  
  if(Ab$C != 1)
    Ab$D = Inf
  
  if(AB$C != 1)
    AB$D = Inf

  Fab = ecdf(ab$D)(t)
  FaB = ecdf(aB$D)(t)
  FAb = ecdf(Ab$D)(t)
  FAB = ecdf(AB$D)(t)
  
  all(Fab + FAB <= FaB + FAb)
}

## 1000 times, interrupt if IC test failed
for(i in 1:1000)
{
  d = sim()
  r = resp(d)
  if(!ic(r$ab, r$aB, r$Ab, r$AB))
  {
    print('Counter example')
    print(unlist(d))
    print(unlist(r))
    break
  }
}
```

Wir bekommen ein Gegenbeispiel, in dem stochastische Dominanz erfüllt ist, weil

* \(P(D_\text{A} \leq t \cap C_\text{A} = 1) \ge P(D_\text{a} \leq t \cap C_\text{a} = 1)\)
* \(P(D_\text{B} \leq t \cap C_\text{B} = 1) \ge P(D_\text{b} \leq t \cap C_\text{b} = 1)\).

Der IC ist aber positiv,

\(P(T_\text{AB} \leq t \cap R_\text{AB} = 1) + P(T_\text{ab} \leq t \cap R_\text{ab} = 1) > P(T_\text{aB} \leq t \cap R_\text{aB} = 1) + P(T_\text{Ab} \leq t \cap R_\text{Ab} = 1)\)

# Hybrid aus Miller und Townsend

Für Millers Spezialfall \(\mathcal{A} = \{\text{A}, \emptyset\}\) und \(\mathcal{B} = \{\text{B}, \emptyset\}\) funktioniert die Wettlaufungleichung, 
auch die Verallgemeinerung für incorrect responses. Für Townsends allgemeineres Design \(\mathcal{A} = \{\text{A}, \text{a}\}\) und \(\mathcal{B} = \{\text{B}, \text{b}\}\)
funktioniert der IC für incorrect responses nicht.

Gibt es was dazwischen? Man könnte sich folgenden Hybrid anschauen, \(\mathcal{A} = \{\text{A}, \emptyset\}\) und \(\mathcal{B} = \{\text{B}, \text{b}\}\), und prüfen, ob

\(P(T_\text{AB} \leq t \cap R_\text{AB} = 1) + P(T_\text{b} \leq t \cap R_\text{b} = 1) \leq P(T_\text{B} \leq t \cap R_\text{B} = 1) + P(T_\text{Ab} \leq t \cap R_\text{Ab} = 1)\)

eingehalten wird. Es ist eigentlich klar, dass das nicht funktionieren kann, denn das Problem ist symmetrisch und wir ändern ja nur \(\mathcal{A}\), aber egal, vielleicht 
erfahren wir etwas Neues. Für diesen Spezialfall muss nur \(D_\text{a}\) in der Simulation geändert werden.

```{r}
sim = function()
{
  a = list(D=Inf, C=sample(1:2, size=1))
  A = list(D=sample(1:10, size=1), C=sample(1:2, size=1))
  
  b = list(D=sample(1:10, size=1) + 0.1, C=sample(1:2, size=1))
  B = list(D=sample(1:10, size=1) + 0.1, C=sample(1:2, size=1))

  # Stochastic dominance satisfied?
  if(sdom(a, A) & sdom(b, B))
    return(list(a=a, A=A, b=b, B=B))
  
  # Otherwise, retry
  sim()
}

## 1000 times, interrupt if IC test failed
for(i in 1:1000)
{
  d = sim()
  r = resp(d)
  if(!ic(r$ab, r$aB, r$Ab, r$AB))
  {
    print('Counter example')
    print(unlist(d))
    print(unlist(r))
    break
  }
}
```

# SOA statt Salienz manipulieren

Wir scheitern ja immer an der stochastischen Dominanz, die wird in unserem Szenario ja für \(\langle D, C\rangle\) definiert, wohingegen sich das
Wettlaufmodell nur für die Processing time \(D\) interessiert und eben nicht für \(C\). Eine Möglichkeit, das Problem zu entschärfen, ist, statt
der Salienz einer Reizkomponente (schwach, stark) den Onset zu manipulieren (früh, spät, mit SOA \(\tau\)). Dadurch wird die Processing time \(D\) 
einfach um \(\tau\) nach hinten verschoben, und \(C\) bleibt gleich.

Außerdem ignorieren wir \(C\) bei der Prüfung des IC. Wenn man genauer darüber nachdenkt, wird ein solches Experiment dadurch komplett 
uninteressant, denn wenn man \(C\) ignoriert, kann man Millers oder Townsends Ungleichung immer herleiten (das ist der Punkt, auf den wir uns
noch nicht geeinigt haben).

```{r}
sim = function(tau = 2.5)
{
  A = list(D=sample(1:10, size=1), C=sample(1:2, size=1))
  a = list(D=tau + A$D, C=A$C)
  
  B = list(D=sample(1:10, size=1) + 0.1, C=sample(1:2, size=1))
  b = list(D=tau + B$D, C=B$C)

  # Stochastic dominance satisfied?
  if(sdom(a, A) & sdom(b, B))
    return(list(a=a, A=A, b=b, B=B))
  
  # Otherwise, retry
  sim()
}

# Interaction contrast
ic = function(ab, aB, Ab, AB, t=1:10)
{
  Fab = ecdf(ab$D)(t)
  FaB = ecdf(aB$D)(t)
  FAb = ecdf(Ab$D)(t)
  FAB = ecdf(AB$D)(t)
  
  all(Fab + FAB <= FaB + FAb)
}

## 1000 times, interrupt if IC test failed
for(i in 1:1000)
{
  d = sim()
  r = resp(d)
  if(!ic(r$ab, r$aB, r$Ab, r$AB))
  {
    print('Counter example')
    print(unlist(d))
    print(unlist(r))
    break
  }
}
```

# Hybrid aus SOA-Manipulation und Miller

A: \(\mathcal{A} = \{\text{A}, \emptyset\}\)

B: \(\mathcal{A} = \{\text{B}, \tau\text{B}\}\)

```{r}
sim = function(tau = 2.5)
{
  A = list(D=sample(1:10, size=1), C=sample(1:2, size=1))
  a = list(D=Inf, C=A$C)
  
  B = list(D=sample(1:10, size=1) + 0.1, C=sample(1:2, size=1))
  b = list(D=tau + B$D, C=B$C)

  # Stochastic dominance satisfied?
  if(sdom(a, A) & sdom(b, B))
    return(list(a=a, A=A, b=b, B=B))
  
  # Otherwise, retry
  sim()
}

# Interaction contrast
ic = function(ab, aB, Ab, AB, t=1:10)
{
  if(ab$C != 1)
    ab$D = Inf
  
  if(aB$C != 1)
    aB$D = Inf
  
  if(Ab$C != 1)
    Ab$D = Inf
  
  if(AB$C != 1)
    AB$D = Inf

  Fab = ecdf(ab$D)(t)
  FaB = ecdf(aB$D)(t)
  FAb = ecdf(Ab$D)(t)
  FAB = ecdf(AB$D)(t)
  
  all(Fab + FAB <= FaB + FAb)
}

## 1000 times, interrupt if IC test failed
for(i in 1:1000)
{
  d = sim()
  r = resp(d)
  if(!ic(r$ab, r$aB, r$Ab, r$AB))
  {
    print('Counter example')
    print(unlist(d))
    print(unlist(r))
    break
  }
}
```

